臺灣屏東地方法院交通事件裁定　　　　　　　　　　　九十三年度交聲字第一二號
　　異　議　人　甲○○
　　即受處分人
　　代　理　人　乙○○
右列受處分人因違反道路交通管理處罰條例案件，對於交通部公路總局屏東監理站九
十二年十二月二十三日所為之處分（原處分：屏監違字第裁八二─ＣＮＰ一一七三五
三號、裁八二─ＣＵＰ○五九九九四號、裁八二─ＣＰＰ○五○七四五號、裁八二─
ＡＢ0000000號、裁八二─ＣＸＰ○三七一四七號、裁八二─ＣＰＰ○四五九
三八號、裁八二─ＣＵＰ○五○○二四號、裁八二─ＣＵＰ○四八○○五號、裁八二
─000000000號、裁八二─ＣＵＰ○三二八八九號、裁八二─ＣＰＰ○二六
六九八號、裁八二─ＣＵＰ○二二八五六號、裁八二─ＣＵＰ○二二九○九號、裁八
二─ＣＵＰ○二二四九二號、裁八二─ＣＵＰ○一八四五七號、裁八二─ＣＵＰ○○
八八○二號、裁八二─ＣＵＰ○○八三四七、裁八二─ＣＵＰ○○八三六○號、裁八
二─ＣＵＰ○○八一二五號、裁八二─ＣＵＰ○○五二三四號）九十二年十二月二十
四日所為之處分（原處分：屏監違字第裁八二─ＶＡ0000000號、裁八二─Ｃ
Ｒ0000000號、裁八二─一Ａ0000000號、裁八二─一Ａ000000
0號、裁八二─一Ａ0000000號、裁八二─一Ａ0000000號、裁八二─
一Ａ0000000號、裁八二─一Ａ0000000號、裁八二─一Ａ00000
00號、裁八二─一Ａ0000000號、裁八二─一Ａ0000000號、裁八二
─一Ａ0000000號、裁八二─一Ａ0000000號、裁八二─一Ａ0000
000號、裁八二─一Ａ0000000號、裁八二─一Ａ0000000號、裁八
二─一Ａ0000000號、裁八二─一Ａ0000000號、裁八二─ＣＵＰ○七
一九九二號、裁八二─一Ａ0000000號、裁八二─一Ａ0000000號、裁
八二─一Ａ0000000號、裁八二─ＣＵＰ○七一一九八號、裁八二─一Ａ00
00000號、裁八二─一Ａ0000000號、裁八二─ＣＵＰ○七○九九一號、
裁八二─ＣＵＰ○七○七八八號、裁八二─一Ａ0000000號、裁八二─一Ａ0
000000號、裁八二─一Ａ0000000號、裁八二─一Ａ0000000號
、裁八二─一Ａ0000000號、裁八二─一Ａ0000000號、裁八二─一Ａ
0000000號、裁八二─一Ａ0000000號、裁八二─一Ａ0000000
號、裁八二─ＣＵＰ○八七七八九號、裁八二─ＣＵＰ○六八七九五號、裁八二─一
Ａ0000000號、裁八二─一Ａ0000000號、裁八二─一Ａ000000
0號、裁八二─一Ａ0000000號、裁八二─一Ａ0000000號、裁八二─
一Ａ0000000號、裁八二─ＣＵＰ○六四五八號、裁八二─一Ａ000000
0號、裁八二─一Ａ0000000號、裁八二─一Ａ0000000號、裁八二─
一Ａ0000000號、裁八二─ＣＰＰ○五六四五八號、裁八二─ＣＵＰ○六三一
四一號、裁八二─一Ａ0000000號、裁八二─一Ａ0000000號、裁八二
─一Ａ0000000號、裁八二─一Ａ八○四三七四號、裁八二─一Ａ00000
00號、裁八二─一Ａ0000000號、裁八二─一Ａ0000000號、裁八二
─一Ａ0000000號、裁八二─一Ａ0000000號、裁八二─一Ａ0000
000號、裁八二─一Ａ0000000號、裁八二─一Ａ0000000號、裁八
二─一Ａ0000000號、裁八二─一Ａ0000000號、裁八二─一Ａ000
0000號、裁八二─一Ａ0000000號、裁八二─一Ａ0000000號、裁
八二─一Ａ0000000號、裁八二─一Ａ0000000號、裁八二─一Ａ00
00000號、裁八二─一Ａ0000000號、裁八二─一Ａ0000000號、
裁八二─一Ａ0000000號、裁八二─一Ａ0000000號、裁八二─一Ａ0
000000號、裁八二─一Ａ0000000號、裁八二─一Ａ0000000號
、裁八二─一Ａ0000000號、裁八二─一Ａ0000000號、裁八二─一Ａ
0000000號、裁八二─一Ａ0000000號、裁八二─ＣＸＰ○三二四八四
號、裁八二─一Ａ0000000號、裁八二─一Ａ0000000號、裁八二─一
Ａ0000000號、裁八二─一Ａ0000000號、裁八二─ＡＩ000000
0號、裁八二─一Ａ0000000號、裁八二─一Ａ0000000號、裁八二─
一Ａ0000000號、裁八二─一Ａ0000000號、裁八二─一Ａ00000
00號、裁八二─一Ａ0000000號、裁八二─一Ａ0000000號、裁八二
─一Ａ0000000號、裁八二─一Ａ0000000號、裁八二─ＡＡ0000
000號），聲明異議，本院裁定如左：
    主  文
異議駁回。
    理  由
一、異議意旨略以：受處分人甲○○所有之車牌號碼ＷＳ─五九四七號自用小客車，
    遭警以該車於九十一年八月至九十二年十一月間，先後多次在有收費停車處所之
    臺北縣新店市○○○○○路段停車，不依規定繳費之違規，而逕行舉發，惟查該
    車號ＷＳ－五九四七號自用小客車，雖登記為異議人甲○○所有，但實際係異議
    人女婿伊哲中因工作需要用車，惟因信用不好，無法用伊哲中自己名義購車，才
    以異議人之名義購買該車，而實際上該自小客車均係伊哲中使用，詎料伊哲中竟
    積壓年餘未繳交停車費，異議人於收到屏東監理站違返道路交通管理事件裁決書
    始知悉上情等語。
二、按：
  (一)汽車駕駛人在臨時停車處所停車者，及道路收費停車處所停車，不依規定繳費者
    ，處新臺幣六百元以上一千二百元以下罰鍰，道路交通管理處罰條例第五十六條
    第一項第一款、第十一款定有明文。本條例關於車輛駕駛人之處罰，如應歸責於
    車輛所有人，處罰車輛所有人，同條例第八十五條第三項著有規定。此所謂車輛
    所有人，係指車輛登記名義所有人而言。
  (二)汽車駕駛人之行為有左列情形之一，當場不能或不宜攔截製單舉發者，得對汽車
    所有人逕行舉發處罰：．．．三違規停車而駕駛人不在場。．．．六其他違規行
    為經以科學儀器取得證據資料者；前項逕行舉發，應記明車輛牌照號碼、車型等
    可資辨明之資料，查明汽車所有人姓名或名稱、住址後，製單舉發處罰之，道路
    交通管理處罰條例第七條之二第一項第三款、第六款、第二項定有明文。
  (三)又逕行舉發違反道路交通管理事件，經汽車所有人依通知單之應到案日期前到案
    ，並告知違規駕駛人姓名、身分證統一編號及住址者，處罰機關應即另行通知違
    規駕駛人到案依法處理；逾應到案日期，處罰機關應依本條例第八十五條第三項
    規定處罰該汽車所有人（即汽車名義所有人），違反道路交通管理事件統一裁罰
    基準及處理細則第二十四條亦已明文。
三、經查，車牌號碼ＷＳ─五九四七號自用小客車係登記為受處分人甲○○所有，由
    駕駛人伊哲中駕駛而於附表所示之時、地，有附表所示之違規事實經裁決等事實
    ，業據受處分人陳明在卷，並有車號查詢汽車車籍資料紀錄表、送達回證各一份
    附卷可參。異議意旨雖以其非駕駛人，主張不構成違規云云，聲請本院撤銷原處
    分。惟：
  (一)按汽車駕駛人有違反道路交通管理處罰條例第五十六條第一項規定或其他違規行
    為經以科學儀器取得證據資料者之違規情事，得對汽車所有人逕行舉發處罰並得
    連續舉發，此觀前述道路交通管理處罰條例第七條之二、第八十五條之一第二項
    第二款規定意旨自明。申言之，依道路交通管理處罰條例第八十五條之一第二項
    規定文意，同條例第七條之二第一項第三款所稱之違規停車，原已包括同條例第
    五十六條第一項第一款、第十一款規定，即汽車駕駛人在道路收費停車處所停車
    ，不依規定繳費之情形。本件附表編號四、一一八之違規事由係超速經以科學儀
    器取得證據資料，附表編號九之違規事由係不依期限參加定期檢驗，依道路交通
    管理處罰條例第十七條第一項規定處罰汽車所有人，其他附表所列違規事由均屬
    道路交通管理處罰條例第五十六條第一項之規定，揆諸前開說明，主管機關逕行
    製單舉發，並無不當。
  (二)次按本條例關於車輛駕駛人之處罰，如應歸責於車輛所有人者，處罰車輛所有人
    ，道路交通管理處罰條例第八十五條第三項定有明文。而行政之本質除考慮其正
    確性外，猶須兼顧安定性，對於行政處分之救濟程序原有其法定行為期間限制，
    以道路交通管理處罰條例第八十七條規定意旨，不服該條例第八條主管機關所為
    處罰者，其向管轄地方法院聲明異議請求救濟之權利，限於收受裁決書翌日起二
    十日之不變期間內為之，即為適例。依道路交通管理處罰條例第九十二條第三項
    就人民向處罰機關陳述意見或裁決處理程序等事項授權制定之「違反道路交通管
    理事件統一裁罰基準及處理細則」，其第二十四條前段係以「交通違規通知單所
    載應到案日期」做為受逕行舉發違反道路交通管理事件之汽車所有人，向處罰機
    關告知汽車實際駕駛人身分，以為免罰條件之法定不變期間末日，同條後段則將
    未依上開法定期間為告知者，列入處罰機關認定為道路交通管理處罰條例第八十
    五條第三項規定「應歸責於車輛所有人事由」之態樣，此觀前引法條規定意旨自
    明。質言之，苟右揭時地上開自用小客車果為伊哲中所使用，受處分人即應於前
    開違規通知單所載應到案日期內，或收到該通知單十五日內，向處罰機關告知以
    為救濟，並使處罰機關得以通知伊哲中到案說明，依法處理，自不得於遲誤期間
    後，始據以為聲明異議之依據，否則將何異使裁罰機關於裁量時受該規定之拘束
    ，又任由管轄法院嗣後撤銷其裁決之結果，猶與法安定性之要求有間，受處分人
    既有可歸責之事由，本件交通部公路總局高雄區監理所屏東監理站所為上開裁決
    於法即無違誤。本件異議為無理由，應予駁回。
四、據上論斷，應依道路交通案件處理辦法第十九條，裁定如主文。
中      華      民      國      九十三      年    九    月    三十      日
                              臺灣屏東地方法院交通法庭
                                  法  官  楊文廣
右正本證明與原本無異。
如不服本裁定應於收受送達後五日內向本院提出抗告書狀敘述抗告之理由抗告於臺灣
高等法院高雄分院。
                                  書記官  周秀香
中      華      民      國      九十三      年    九    月    三十      日
附表
編號  違規時間  違規地點      舉發違規事實        舉發違反法條
                                                 （道路交通管
                                                   理處罰條例）
一    92  6 23  台北縣三重市  ○道路收費停車處所  第五十六條第
                溪尾街        停車不依規定繳費    一項第十一款
二    92  6 18  台北縣新店市  ○道路收費停車處所  第五十六條第
                中正路        停車不依規定繳費    一項第十一款
三    92  5 28  台北縣板橋市  ○道路收費停車處所  第五十六條第
                明德街        停車不依規定繳費    一項第十一款
四    92  5 19  台北市復興北  駕駛人行車速度，超  第四十條第一
                路興安街口    過規定之最高時速未  項
                              滿二十公里
五    92  5  5  台北縣蘆洲市  ○道路收費停車處所  第五十六條第
                中山一路      停車不依規定繳費    一項第十一款
六    92  4 18  台北縣板橋市  ○道路收費停車處所  第五十六條第
                明德街        停車不依規定繳費    一項第十一款
七    92  4 14  台北縣新店市  ○道路收費停車處所  第五十六條第
                中正路        停車不依規定繳費    一項第十一款
八    92  4  1  台北縣新店市  ○道路收費停車處所  第五十六條第
                中正路        停車不依規定繳費    一項第十一款
九    92  2 24                不依期限參加定期檢  第十七條第一
                              驗者：定檢日911216  項
十    91 12 26  台北縣新店市  ○道路收費停車處所  第五十六條第
                中正路        停車不依規定繳費    一項第十一款
十0  00 00 00  台北縣板橋市  ○道路收費停車處所  第五十六條第
                明德街        停車不依規定繳費    一項第十一款
十二  91 11  1  台北縣新店市  ○道路收費停車處所  第五十六條第
                建國路        停車不依規定繳費    一項第十一款
十0  00 00 00  台北縣新店市  ○道路收費停車處所  第五十六條第
                建國路        停車不依規定繳費    一項第十一款
十0  00 00 00  台北縣新店市  ○道路收費停車處所  第五十六條第
                建國路        停車不依規定繳費    一項第十一款
十五  91 10  7  台北縣新店市  ○道路收費停車處所  第五十六條第
                建國路        停車不依規定繳費    一項第十一款
十六  91  8 23  台北縣新店市  ○道路收費停車處所  第五十六條第
                建國路        停車不依規定繳費    一項第十一款
十七  91  8 22  台北縣新店市  ○道路收費停車處所  第五十六條第
                建國路        停車不依規定繳費    一項第十一款
十八  91  8 22  台北縣新店市  ○道路收費停車處所  第五十六條第
                建國路        停車不依規定繳費    一項第十一款
十九  91  8 21  台北縣新店市  ○道路收費停車處所  第五十六條第
                建國路        停車不依規定繳費    一項第十一款
二十  91  8  8  台北縣新店市  ○道路收費停車處所  第五十六條第
                建國路        停車不依規定繳費    一項第十一款
00  00 00 00  永和市○○路  在禁止臨時停車處所  第五十六條第
                三七三巷一號  停車                一項第一款
00  00 00 00  屏東市○○路  ○道路收費停車處所  第五十六條第
                段            停車不依規定繳費    一項第十一款
00  00 00  0  地址代碼      在道路收費停車處所  第五十六條第
                08566         停車不依規定繳費    一項第十一款
00  00 00  0  地址代碼      在道路收費停車處所  第五十六條第
                08566         停車不依規定繳費    一項第十一款
00  00 00  0  地址代碼      在道路收費停車處所  第五十六條第
                08566         停車不依規定繳費    一項第十一款
00  00 00 00地址代碼      在道路收費停車處所  第五十六條第
                08566         停車不依規定繳費    一項第十一款
00  00 00 00  地址代碼      在道路收費停車處所  第五十六條第
                08566         停車不依規定繳費    一項第十一款
00  00 00 00  地址代碼      在道路收費停車處所  第五十六條第
                08566         停車不依規定繳費    一項第十一款
00  00 00 00  台北市忠孝東  在禁止臨時停車處所  第五十六條第
                路五段        停車                一項第一款
三十  92 10 23  地址代碼      在道路收費停車處所  第五十六條第
                08566         停車不依規定繳費    一項第十一款
00  00  0 00  地址代碼      在道路收費停車處所  第五十六條第
                08566         停車不依規定繳費    一項第十一款
00  00  0 00  地址代碼      在道路收費停車處所  第五十六條第
                08566         停車不依規定繳費    一項第十一款
三三  92  9  9  地址代碼      在道路收費停車處所  第五十六條第
                08566         停車不依規定繳費    一項第十一款
三四  92  9  8  地址代碼      在道路收費停車處所  第五十六條第
                08566         停車不依規定繳費    一項第十一款
三五  92  9  4  地址代碼      在道路收費停車處所  第五十六條第
                08566         停車不依規定繳費    一項第十一款
三六  92  9  3  地址代碼      在道路收費停車處所  第五十六條第
                08566         停車不依規定繳費    一項第十一款
三七  92  9  2  地址代碼      停車位置不依規定    第五十六條第
                08566                             一項第九款
三八  92  9  2  台北市○○路  ○道路收費停車處所  第五十六條第
                              停車不依規定繳費    一項第十一款
三九  92  9  2  台北縣新店市  ○道路收費停車處所  第五十六條第
                中正路        停車不依規定繳費    一項第十一款
四十  92  9  1  地址代碼      在道路收費停車處所  第五十六條第
                08566         停車不依規定繳費    一項第十一款
00  00  0 00  地址代碼      在道路收費停車處所  第五十六條第
                08566         停車不依規定繳費    一項第十一款
00  00  0 00  地址代碼      在道路收費停車處所  第五十六條第
                08566         停車不依規定繳費    一項第十一款
00  00  0 00  台北縣新店市  ○道路收費停車處所  第五十六條第
                中正路        停車不依規定繳費    一項第十一款
00  00  0 00  地址代碼      在道路收費停車處所  第五十六條第
                08566         停車不依規定繳費    一項第十一款
00  00  0 00  地址代碼      在道路收費停車處所  第五十六條第
                08566         停車不依規定繳費    一項第十一款
00  00  0 00  台北縣新店市  ○道路收費停車處所  第五十六條第
                中正路        停車不依規定繳費    一項第十一款
00  00  0 00  台北縣新店市  ○道路收費停車處所  第五十六條第
                中正路        停車不依規定繳費    一項第十一款
00  00  0 00  地址代碼      在道路收費停車處所  第五十六條第
                08566         停車不依規定繳費    一項第十一款
00  00  0 00  地址代碼      在道路收費停車處所  第五十六條第
                08566         停車不依規定繳費    一項第十一款
五十  92  8 22  台北市○○○  ○道路收費停車處所  第五十六條第
                路五段        停車不依規定繳費    一項第十一款
00  00  0 00  地址代碼      在道路收費停車處所  第五十六條第
                08566         停車不依規定繳費    一項第十一款
00  00  0 00  地址代碼      在道路收費停車處所  第五十六條第
                08566         停車不依規定繳費    一項第十一款
五三  92  8  8  西湖市○      ○道路收費停車處所  第五十六條第
                              停車不依規定繳費    一項第十一款
五四  92  8  8  地址代碼      在道路收費停車處所  第五十六條第
                08566         停車不依規定繳費    一項第十一款
五五  92  8  2  地址代碼      在道路收費停車處所  第五十六條第
                08566         停車不依規定繳費    一項第十一款
五六  92  8  1  地址代碼      在道路收費停車處所  第五十六條第
                08566         停車不依規定繳費    一項第十一款
五七  92  8  1  台北縣中和市  ○道路收費停車處所  第五十六條第
                建一路        停車不依規定繳費    一項第十一款
五八  92  8  1  台北縣永和市  ○道路收費停車處所  第五十六條第
                民權路        停車不依規定繳費    一項第十一款
00  00  0 00  地址代碼      在道路收費停車處所  第五十六條第
                08566         停車不依規定繳費    一項第十一款
六十  92  7 25  地址代碼      在道路收費停車處所  第五十六條第
                08566         停車不依規定繳費    一項第十一款
00  00  0 00  地址代碼      在道路收費停車處所  第五十六條第
                08566         停車不依規定繳費    一項第十一款
00  00  0 00  地址代碼      在道路收費停車處所  第五十六條第
                08566         停車不依規定繳費    一項第十一款
00  00  0 00  地址代碼      在道路收費停車處所  第五十六條第
                08566         停車不依規定繳費    一項第十一款
00  00  0 00  地址代碼      在道路收費停車處所  第五十六條第
                08566         停車不依規定繳費    一項第十一款
00  00  0 00  台北縣新店市  ○道路收費停車處所  第五十六條第
                民族路        停車不依規定繳費    一項第十一款
00  00  0 00  地址代碼      在道路收費停車處所  第五十六條第
                08566         停車不依規定繳費    一項第十一款
00  00  0 00  台北市○○街  ○道路收費停車處所  第五十六條第
                              停車不依規定繳費    一項第十一款
00  00  0 00  地址代碼      在道路收費停車處所  第五十六條第
                08566         停車不依規定繳費    一項第十一款
00  00  0 00  地址代碼      在道路收費停車處所  第五十六條第
                08566         停車不依規定繳費    一項第十一款
七十  92  7 10  台北縣板橋市  ○道路收費停車處所  第五十六條第
                明德街        停車不依規定繳費    一項第十一款
七一  92  7  9  台北縣新店市  ○道路收費停車處所  第五十六條第
                中興路一段    停車不依規定繳費    一項第十一款
七二  92  7  9  地址代碼      在道路收費停車處所  第五十六條第
                08566         停車不依規定繳費    一項第十一款
七三  92  7  8  地址代碼      在道路收費停車處所  第五十六條第
                08566         停車不依規定繳費    一項第十一款
七四  92  7  4  地址代碼      在道路收費停車處所  第五十六條第
                08566         停車不依規定繳費    一項第十一款
七五  92  7  4  台北市○○街  ○道路收費停車處所  第五十六條第
                              停車不依規定繳費    一項第十一款
七六  92  7  3  地址代碼      在道路收費停車處所  第五十六條第
                08566         停車不依規定繳費    一項第十一款
七七  92  7  2  地址代碼      在道路收費停車處所  第五十六條第
                08566         停車不依規定繳費    一項第十一款
00  00  0 00  地址代碼      在道路收費停車處所  第五十六條第
                08566         停車不依規定繳費    一項第十一款
00  00  0 00  地址代碼      在道路收費停車處所  第五十六條第
                08566         停車不依規定繳費    一項第十一款
八十  92  6 25  地址代碼      在道路收費停車處所  第五十六條第
                08566         停車不依規定繳費    一項第十一款
00  00  0 00  台北市○○路  ○道路收費停車處所  第五十六條第
                              停車不依規定繳費    一項第十一款
00  00  0 00  地址代碼      停車位置不依規定    第五十六條第
                08566                             一項第九款
00  00  0 00  地址代碼      在道路收費停車處所  第五十六條第
                08566         停車不依規定繳費    一項第十一款
00  00  0 00  台北市○○○  ○道路收費停車處所  第五十六條第
                路二段        停車不依規定繳費    一項第十一款
00  00  0 00  地址代碼      在道路收費停車處所  第五十六條第
                08566         停車不依規定繳費    一項第十一款
00  00  0 00  台北市○○路  ○道路收費停車處所  第五十六條第
                              停車不依規定繳費    一項第十一款
00  00  0 00  地址代碼      在道路收費停車處所  第五十六條第
                08566         停車不依規定繳費    一項第十一款
八八  92  6  9  台北市○○○  ○道路收費停車處所  第五十六條第
                路五段        停車不依規定繳費    一項第十一款
八九  92  6  9  地址代碼      在道路收費停車處所  第五十六條第
                08566         停車不依規定繳費    一項第十一款
九十  92  6  7  台北市○○○  ○道路收費停車處所  第五十六條第
                路            停車不依規定繳費    一項第十一款
九一  92  6  5  地址代碼      在道路收費停車處所  第五十六條第
                08566         停車不依規定繳費    一項第十一款
九二  92  6  2  地址代碼      在道路收費停車處所  第五十六條第
                08566         停車不依規定繳費    一項第十一款
00  00  0 00  台北市○○○  ○道路收費停車處所  第五十六條第
                路五段        停車不依規定繳費    一項第十一款
00  00  0 00  台北市○○○  ○道路收費停車處所  第五十六條第
                路            停車不依規定繳費    一項第十一款
00  00  0 00  地址代碼      在道路收費停車處所  第五十六條第
                08566         停車不依規定繳費    一項第十一款
九六  92  5  3  台北市○○○  ○道路收費停車處所  第五十六條第
                路            停車不依規定繳費    一項第十一款
00  00  0 00  台北市○○○  ○道路收費停車處所  第五十六條第
                路            停車不依規定繳費    一項第十一款
00  00  0 00  台北市○○○  ○道路收費停車處所  第五十六條第
                路            停車不依規定繳費    一項第十一款
00  00  0 00  台北市○○○  ○道路收費停車處所  第五十六條第
                路            停車不依規定繳費    一項第十一款
00000  0 00  台北市○○○  ○道路收費停車處所  第五十六條第
                路            停車不依規定繳費    一項第十一款
00000  0 00  台北市○○○  ○道路收費停車處所  第五十六條第
                路            停車不依規定繳費    一項第十一款
00000  0 00  台北市○○○  ○道路收費停車處所  第五十六條第
                體停車場      停車不依規定繳費    一項第十一款
00000  0  0  台北縣蘆洲市  ○道路收費停車處所  第五十六條第
                三民路        停車不依規定繳費    一項第十一款
00000  0 00  地址代碼      在道路收費停車處所  第五十六條第
                08566         停車不依規定繳費    一項第十一款
00000  0 00  台北市○○○  ○道路收費停車處所  第五十六條第
                路二段        停車不依規定繳費    一項第十一款
00000  0 00  台北市○○○  ○道路收費停車處所  第五十六條第
                體停車場      停車不依規定繳費    一項第十一款
00000  0 00  地址代碼      在道路收費停車處所  第五十六條第
                08123         停車不依規定繳費    一項第十一款
00000  0 00  台北市市民大  駕駛人行車速度，超  第四十條第一
                道與東寧路    過規定之最高時速未  項
                              滿二十公里
00000  0 00  台北市○○○  ○道路收費停車處所  第五十六條第
                體停車場      停車不依規定繳費    一項第十一款
00000  0 00  台北市○○○  ○道路收費停車處所  第五十六條第
                體停車場      停車不依規定繳費    一項第十一款
00000 00 00  台北市市○○  ○道路收費停車處所  第五十六條第
                道五段        停車不依規定繳費    一項第十一款
00000 00 00  台北市○○○  ○道路收費停車處所  第五十六條第
                體停車場      停車不依規定繳費    一項第十一款
00000 00 00  台北市○○○  ○道路收費停車處所  第五十六條第
                心            停車不依規定繳費    一項第十一款
00000 00  0  台北市○○○  ○道路收費停車處所  第五十六條第
                體停車場      停車不依規定繳費    一項第十一款
00000 00  0  台北市○○○  ○道路收費停車處所  第五十六條第
                體停車場      停車不依規定繳費    一項第十一款
00000 00  0  台北市○○○  ○道路收費停車處所  第五十六條第
                體停車場      停車不依規定繳費    一項第十一款
00000  0 00  台北市○○路  ○道路收費停車處所  第五十六條第
                （四）        停車不依規定繳費    一項第十一款
00000  0 00  台北市水源快  駕駛人行車速度，超  第四十條第一
                速道路（往南  過規定之最高時速未  項
                ）            滿二十公里
